【裁判字號】    89,上易,906
【裁判日期】    890614
【裁判案由】    竊盜
【裁判全文】
臺灣高等法院臺南分院刑事判決          八十九年度上易字第九○六號        潛
      上  訴  人
      即  被  告  甲  ○  ○
右列上訴人因竊盜案件，不服臺灣嘉義地方法院八十九年度易字第六○號中華民國八
十九年三月二十二日第一審判決（起訴案號：臺灣嘉義地方法院檢察署八十八年度偵
字第八○○三號），提起上訴，本院判決如左：
      主      文
上訴駁回。
      事      實
一、甲○○曾有違反麻醉藥品管理條例、竊盜等前科，最近一次於民國（下同）八十
    五年間所犯之竊盜罪，經臺灣嘉義地方法院判處有期徒刑一年確定，於八十六年
    八月十七日執行完畢，仍不知悔改，竟意圖為自己不法之所有，於八十八年九月
    二十九日下午二時十五分許，在嘉義縣義竹鄉傳芳村五鄰五○九之一號乙○○住
    處二樓，將乙○○所有之落地窗破壞後入內行竊，並於搜尋財物無著，再破壞該
    樓房間門鎖（司畢靈鎖）之際，見屋主乙○○返家，隨即逃逸，致未竊得任何財
    物。
二、案經乙○○訴由嘉義縣警察局布袋分局報請臺灣嘉義地方法院檢察署檢察官偵查
    起訴。
      理      由
一、訊據上訴人即被告甲○○矢口否認有竊盜犯行，辯稱：案發時伊因酒醉，始闖入
    告訴人乙○○家中，僅破壞玻璃，並未偷竊等語。
二、惟查被告如何由告訴人住處二樓陽台破壞窗戶後入內行竊，又如何於破壞房間門
    鎖之際，為告訴人發現，即匆忙騎乘車號ＶＴＡ—四三三輕型機車逃逸，經告訴
    人將該機車車號記下後報警查獲之事實，迭據告訴人於警訊時、偵查中及原審調
    查時指訴綦詳，並於警訊時指認被告之照片無訛，且被告亦不否認騎車號ＶＴＡ
    —四三三輕型機車，前往告訴人住處，破壞告訴人住處玻璃等情，又被告係將告
    訴人住處二樓落地門玻璃破壞後，入內搜尋財物無著，再破壞該樓房間門鎖（司
    畢靈鎖）之際，見告訴人返家，始行逃逸，致未竊得告訴人財物，顯然被告業已
    著手於竊盜犯罪行為之實施，雖未竊得告訴人財物，仍應成立竊盜未遂犯行。被
    告辯稱：案發伊係酒醉，才闖入告訴人家中云云，惟被告對於案發當日之行蹤，
    於警訊偵查中辯稱：在嘉義縣布袋鎮喝酒云云，於原審辯稱：在台南其兄所開設
    之貨運行工作，於原審改稱：當日已隨車至台北云云，所供前後矛盾，顯見被告
    仍係心虛，隨意編織台詞應付，自不足採，被告竊盜未遂犯行，事證明確，堪以
    認定。
三、按窗戶具有防閑作用，屬安全設備；房間之門鎖（如司畢靈鎖）則構成門之一部
    分，如加以破壞，應認係毀壞門扇；又毀壞安全設備而入室行竊，入室行為即屬
    侵入住宅，應已結合於所犯加重竊盜之罪質中，不另構成侵入住宅罪，此觀最高
    法院二十七年上字第一八八七號判例意旨自明。核被告所為，係犯刑法第三百二
    十一條第二項、第一項第二款之毀壞門扇、安全設備竊盜未遂罪。公訴人認被告
    所為，另犯刑法第三百零六條第一項之未經許可無故侵入住宅罪及第三百五十四
    條之毀損罪，容有未洽。又被告已著手於竊盜行為之實施，惟因告訴人返家始未
    取得任何財物，其行為仍止於未遂階段，依刑法第二十六條前段規定，按既遂犯
    之刑減輕之。又被告曾有違反麻醉藥品管理條例、竊盜等前科，最近一次於八十
    五年間所犯之竊盜罪，經原審判處有期徒刑一年確定，於八十六年八月十七日執
    行完畢，有臺灣嘉義地方法院檢察署刑案資料查註紀錄表在卷可按，於五年內再
    犯本件有期徒刑以上之罪，為累犯，應依刑法第四十七規定加重其刑，並依法先
    加後減之。原審以被告歐嘉展罪證明確，因予適用刑法第三百二十一條第二項、
    第一項第二款、第二十六條前段、第四十七條規定，並審酌被告犯罪之動機、目
    的、手段，犯罪時所受之刺激及其品性、生活狀況、智識程度、尚未取得任何財
    物及犯罪後之態度等一切情狀，量處有期徒刑七月。本院經核原判決認事用法，
    均無不合，量刑亦屬妥適。被告上訴意旨，否認犯罪，並指摘原判決不當，為無
    理由，應予駁回。
四、據上論斷，應依刑事訴訟法第三百六十八條，判決如主文。
本案經檢察官劉欽銘到庭執行職務。
中  華  民  國      八  十  九      年      六      月      十  四      日
                                臺灣高等法院臺南分院刑事第五庭
                                    審判長法官  茆    臺    雲
                                          法官  李    文    福
                                          法官  蔡    長    林
右正本證明與原本無異。
不得上訴。
                                    法院書記官  李    培    薇
中  華  民  國      八  十  九      年      六      月      十  五      日
附錄本案論罪科刑法條全文：
刑法第三百二十一條
犯竊盜罪而有左列情形之一者，處六月以上五年以下有期徒刑：
一、於夜間侵入住宅或有人居住之建築物、船艦或隱匿其內而犯之者。
二、毀越門扇、牆垣或其他安全設備而犯之者。
三、攜帶兇器而犯之者。
四、結夥三人以上而犯之者。
五、乘火災、水災或其他災害之際而犯之者。
六、在車站或埠頭而犯之者。
前項之未遂犯罰之。


司法院資訊處製作；財團法人民間司法改革基金會備份。
